臺灣桃園地方法院宣示判決筆錄　　　　　94年度訴字第1339號
公　訴　人　臺灣桃園地方法院檢察署檢察官
被　　　告　乙○○
　　　　　　　　　　　（
指定辯護人　本院公設辯護人　甲○○
上列被告因違反毒品危害防制條例案件，於中華民國九十四年十
一月四日下午四時許，在本院第一法庭宣示判決，出席職員如下
：
一、主  文：
    乙○○連續施用第一級毒品，處有期徒刑玖月，扣案之如附
    表所示之第一級毒品海洛因沒收銷燬之，扣案如附表所示之
    注射針筒、橡皮帶、止血帶均沒收；又連續施用第二級毒品
    ，處有期徒刑伍月，扣案之如附表所示之第二級毒品安非他
    命沒收銷燬之，扣案如附表所示之安非他命吸食器沒收。應
    執行有期徒刑壹年，扣案之如附表所示之第一級毒品海洛因
    、第二級毒品安非他命均沒收銷燬之，扣案如附表所示之注
    射針筒、橡皮帶、止血帶及安非他命吸食器均沒收。
二、犯罪事實要旨：
    乙○○前於民國九十一年間因施用毒品案件，經本院裁定送
    觀察、勒戒，認無繼續施用傾向，而於九十二年二月十四日
    執行完畢釋放出所，並經臺灣桃園地方法院檢察署檢察官，
    於九十二年二月十四日以九十二年度毒偵緝字第六五號為不
    起訴處分確定。詎仍未戒除毒癮，於觀察、勒戒執行完畢後
    五年內，復分別基於施用第一級毒品海洛因及第二級毒品安
    非他命之概括犯意，先後自九十三年十一月二十四日、十二
    月二十五日起至九十四年八月三十日止，在桃園縣桃園市○
    ○路二三一巷十號三樓住處內、桃園縣桃園市○○路十一巷
    十一弄一號友人住處內及臺北縣三重市○○路二號三重醫院
    廁所內，連續施用第一級毒品海洛因及第二級毒品安非他命
    多次，嗣於下列時、地為警查獲：
  (一)九十三年十一月二十五日凌晨三時許，在桃園縣桃園市○○
    路○段一００號前，經警臨檢查獲，並扣得如附表編號(一)所
    示被告所有、供其施用海洛因所用之物。
  (二)九十三年十二月二十七日晚間十一時五十分許，在桃園縣桃
    園市○○路十一巷一弄一號前，為警當場查獲，並扣得如附
    表編號(二)所示之毒品及其所有、供其施用毒品所用之物。
  (三)九十四年一月十六日晚間十時五十分許，在桃園縣桃園市○
    ○路二０二號「娃娃城遊戲機」店內，因形跡可疑，經警盤
    問後查獲，並扣得如附表編號(三)所示被告所有、供其施用毒
    品所用之物。
  (四)九十四年七月三十日凌晨四時二十分許，在台北市中山區○
    ○○路○段九十二號馬偕醫院一樓，於警盤查之際因心虛逃
    跑，為警當場逮獲，並扣得如附表編號(四)所示之毒品及被告
    所有、供其施用毒品所用之物。
  (五)九十四年八月三十一日晚間八時三十分許，在桃園縣龜山鄉
    ○○村○○○街三十一號地下室內行竊之時，為住戶發覺，
    報警查獲，並扣得如附表編號(五)所示之毒品及被告所有、供
    其施用毒品所用之物。
三、處罰條文：
    毒品危害防制條例第十條第一項、第二項、第十八條第一項
    前段，刑法第十一條前段、第五十六條、第五十一條第五款
    、第三十八條第一項第二款。
四、附記事項：
  (一)公訴人雖僅就被告自九十三年十一月二十五日為警採尿前回
    溯二十六小時內某時起至九十四年一月十五日晚間六時止施
    用第一級毒品海洛因多次，及其於九十三年十二月二十七日
    為警採尿前回溯九十六小時內某時，施用第二級毒品安非他
    命一次等犯行提起公訴，惟上開所認被告於其他時間連續施
    用第一級及第二級毒品之犯行，與起訴部分有連續犯之裁判
    上一罪關係，為起訴效力所及，本院自得予以審究。
  (二)九十四年八月三十一日另查扣手提袋一只，係被告用以盛裝
    私人物品之用，與被告本件犯罪行為難認有直接關係，本院
    尚無從諭知沒收。
五、協商判決除有刑事訴訟法第四百五十五條之四第一項第一款
    於本訊問程序終結前，被告撤銷協商合意或檢察官撤回協商
    聲請者；第二款被告協商之意思非出於自由意志者；第四款
    被告所犯之罪非第四百五十五條之二第一項所定得以協商判
    決者；第六款被告有其他較重之裁判上一罪之犯罪事實者；
    第七款法院認應諭知免刑或免訴、不受理者情形之一，及違
    反同條第二項「法院應於協商合意範圍內為判決；法院為協
    商判決所科之刑，以宣告緩刑或二年以下有期徒刑、拘役或
    罰金為限」之規定者外，不得上訴。
六、如有前項得上訴之情形者，得自收受判決送達之日起十日內
    ，向本院提出上訴書狀，上訴於第二審法院。
中　　華　　民　　國　　94　　年　　11　　月　　4 　　日
                                  書記官　邱仲騏
                                  法　官　袁雪華
上正本證明與原本無異。
                                  書記官　邱仲騏
中　　華　　民　　國　　94　　年　　11　　月　　4 　　日
附錄本案論罪科刑之法條：
毒品危害防制條例第10條
施用第一級毒品者，處 6 月以上 5 年以下有期徒刑。
施用第二級毒品者，處 3 年以下有期徒刑。
毒品危害防制條例第18條第1項
查獲之第一、二級毒品及專供製造或施用第一、二級毒品之器具
，不問屬於犯人與否，均沒收銷燬之；查獲之第三、四級毒品及
製造或施用毒品之器具，無正當理由而擅自持有者，均沒入銷燬
之。但合於醫藥、研究或訓練之用者，得不予銷燬。
附表：
┌──┬───────┬─────────┬─────────────┐
│編號│ 查 獲 時 間  │  查 獲 物 品     │      數 量 及 重 量      │
├──┼───────┼─────────┼─────────────┤
│ (一) │九十三年十一月│注射針筒          │一支                      │
│    │二十五日凌晨三├─────────┼─────────────┤
│    │時許          │橡皮帶            │一條                      │
├──┼───────┼─────────┼─────────────┤
│ (二) │九十三年十二月│海洛因            │三包（淨重七．０九公克）  │
│    │二十七日晚間十├─────────┼─────────────┤
│    │一時五十分許  │安非他命          │三包（毛重四．六公克）    │
│    │              ├─────────┼─────────────┤
│    │              │注射針筒          │二支                      │
│    │              ├─────────┼─────────────┤
│    │              │安非他命吸食器    │一組                      │
│    │              ├─────────┼─────────────┤
│    │              │止血帶            │一條                      │
├──┼───────┼─────────┼─────────────┤
│ (三) │九十四年一月十│注射針筒          │一支                      │
│    │六日晚間十時五│                  │                          │
│    │十分許        │                  │                          │
├──┼───────┼─────────┼─────────────┤
│ (四) │九十四年七月三│海洛因            │一包（淨重０．０三公克）  │
│    │十日凌晨四時二├─────────┼─────────────┤
│    │十分許        │注射針筒          │二支                      │
├──┼───────┼─────────┼─────────────┤
│ (五) │九十四年八月三│海洛因            │一瓶（淨重０．五五公克）  │
│    │十一日晚間八時├─────────┼─────────────┤
│    │三十分許      │安非他命          │一包（毛重０‧八二公克）  │
│    │              ├─────────┼─────────────┤
│    │              │注射針筒          │四支                      │
└──┴───────┴─────────┴─────────────┘
